【裁判字號】    98,易,1185
【裁判日期】    990324
【裁判案由】    竊盜
【裁判全文】
臺灣彰化地方法院刑事判決              98年度易字第1185號
公  訴  人  臺灣彰化地方法院檢察署檢察官
被      告  甲○○
上列被告因竊盜案件，經檢察官提起公訴（98年度偵字第7090號
），本院判決如下：
    主  文
甲○○竊盜，累犯，處拘役伍拾日，如易科罰金，以新臺幣壹仟
元折算壹日。
    事  實
一、甲○○前於民國96年間，因恐嚇等案件，分別經本院以96年
    易字第155號、96年易字第689號各判處應執行有期徒刑1 年
    2月及3年確定，嗣於後經本院97聲字第1618號減刑（並定應
    執行刑）為有期徒刑2年1月確定，於97年12月23日因減刑而
    執行完畢。詎仍不知悔改，於98年6月20日14時許，因天氣
    炎熱而前往彰化縣北斗鎮○○路198號有空調設備之「錦城
    漫畫影音租售館」閒坐，適店內顧客乙○○因欲取閱店家置
    放於書架上之漫畫，因而自座位上起身並暫時將皮包（內有
    身分證、健保卡及現金新台幣【下同】600元）放置在座位
    上，詎甲○○因缺錢花用，竟基於意圖為自己不法所有，趁
    乙○○不注意之際，徒手竊取乙○○置放於座位上之皮包，
    得手後立即快步離去，並將皮包內現金600元全數花用一空
    ，其餘之物則置於彰化縣北斗鎮○○里○○路214巷91號居
    處。嗣經乙○○返回座位後發現皮包不翼而飛因而尋求店員
    協助調閱店內監視器錄影畫面並報警處理，始循線查知上情
    。
二、案經乙○○訴由彰化縣警察局北斗分局報告臺灣彰化地方法
    院檢察署檢察官偵查起訴。
    理  由
壹、證據能力部分：
    按被告以外之人於審判外之陳述，雖不符刑事訴訟法第159
    條之1 至第159 條之4 之規定，而經當事人於審判程序同意
    作為證據，法院審酌該言詞陳述或書面陳述作成時之情況，
    認為適當者，亦得為證據。當事人、代理人或辯護人於法院
    調查證據時，知有第159 條第1 項不得為證據之情形，而未
    於言詞辯論終結前聲明異議者，視為有前項之同意，刑事訴
    訟法第159 條之5 定有明文。查本案全部卷證所涵括之供述
    證據及非供述證據，公訴人及被告均不爭執其證據能力，本
    院復衡以該等供述證據作成時之情況，應為適當，是可認後
    述所引用證據之證據能力均無疑義，合先敘明。
貳、本院論罪科刑部分：
一、上開犯罪事實，業據被告甲○○於本院審理中，供承不諱，
    核與證人即告訴人乙○○於偵訊時，所證之情節相符，且
    參以卷附現場監視器錄影翻拍照片，被告係坐在座位上伸出
    左手竊取告訴人座位上之皮包，得手後立即離去現場，更足
    以證明被告確係竊取他人之財物無誤。綜上，本件罪證明確
    ，被告甲○○之犯行，應堪認定。
二、核被告所為係犯刑法第320條第1項竊盜罪。查被告前於96年
    間，因恐嚇等案件，分別經本院以96年易字第155號、96 年
    易字第689號各判處應執行有期徒刑1年2月及3年確定，嗣於
    後經本院97聲字第1618號減刑（並定應執行刑）為有期徒刑
    2年1月確定，於97年12月23日因減刑而執行完畢等情，有臺
    灣高等法院被告前案紀錄表在卷可稽，於受有期徒刑執行完
    畢5年內，故意再犯本件有期徒刑以上之罪，為累犯，依法
    應予加重其刑。爰審酌被告之犯罪動機、目的、手段、業已
    賠償被害人之損失，獲得告訴人之諒解，暨犯後能坦承犯行
    之態度等一切情狀，量處如主文所示之刑，並諭知易科罰金
    之折算標準，以示懲儆。
據上論斷，應依刑事訴訟法第299 條第1 項前段，刑法第320 條
第1項、第47條第1項、第41條第1項前段，刑法施行法第1條之1
，判決如主文。
本案經檢察官邱鼎文到庭執行職務。
中    華    民    國    99    年    3     月    24    日
                  刑事第三庭    法  官  洪志賢
以上正本證明與原本無異。
如不服本判決應於收受判決後10日內向本院提出上訴書狀，並應
敘述具體理由；其未敘述上訴理由者，應於上訴期間屆滿後20日
內向本院補提理由書（均須按他造當事人之人數附繕本）「切勿
逕送上級法院」。
告訴人或被害人對於判決如有不服具備理由請求檢察官上訴者，
其上訴期間之計算係以檢察官收受判決正本之日期為準。
中    華    民    國    99    年    3     月    24    日
                                書記官  許億先
附錄本案論罪科刑法條全文：
中華民國刑法第320條
（普通竊盜罪、竊佔罪）
意圖為自己或第三人不法之所有，而竊取他人之動產者，為竊盜
罪，處5  年以下有期徒刑、拘役或 5 百元以下罰金。
意圖為自己或第三人不法之利益，而竊佔他人之不動產者，依前
項之規定處斷。
前二項之未遂犯罰之。

司法院資訊處製作；財團法人民間司法改革基金會備份。
